臺灣高等法院刑事判決　　　　　　　93年度上更(一)字第72號
上　訴　人
即　被　告　丁○○
選任辯護人　劉哲睿　律師
上列上訴人因毒品危害防制條例案件，不服臺灣臺北地方法院90
年度訴字第481號，中華民國92年6月13日第一審判決（起訴案號
：臺灣臺北地方法院檢察署90年度偵字第3881號、第3884號），
提起上訴，本院判決後經最高法院發回更審，本院更為判決如下
：
    主  文
原判決關於販賣第一級毒品暨定執行刑部分撤銷。
丁○○連續販賣第一級毒品，累犯，處有期徒刑拾貳年；扣案第
一級毒品海洛因貳包（淨重零點肆壹公克），沒收銷燬之；放置
上開海洛因之包裝（重零點貳玖公克），沒收。販賣毒品所得新
台幣參仟元，沒收之，如全部或一部不能沒收時，以其財產抵償
之。
    事  實
一、丁○○綽號「阿亮」、「亮兄」，前曾因違反麻醉藥品管理
    條例、施用毒品案，經臺灣臺北地方法院於民國（下同）八
    十一年十月二十二日分別判處有期徒刑四月、有期徒刑三年
    二月，並定應執行刑為有期徒刑三年二月，再經本院於八十
    二年二月十日判決上訴駁回確定，嗣於八十五年一月十一日
    假釋出獄，至八十六年四月二日縮刑期滿執行完畢。
二、丁○○復因施用毒品案，經臺灣基隆地方法院於八十九年一
    月六日，以八十九年度毒聲字第八號裁定令入戒治處所施以
    強制戒治，再經同法院於八十九年九月十九日以八十九年度
    毒聲字第一七０六號裁定停止強制戒治，所餘戒治期間付保
    護管束，猶不知悔改，明知海洛因係第一級毒品，禁止非法
    持有、販賣，仍基於意圖營利販賣第一級毒品海洛因之概括
    犯意，先於八十九年十二月十四日，在不詳地點，販賣新臺
    幣（下同）三千元之海洛英予乙○○。嗣又因甲○○於九十
    年二月二十一日晚間施用毒品為臺北市政府警察局信義分局
    員警葉敏中、沈峰民等人查獲，甲○○向警供稱其所購買之
    毒品來源為丁○○；為配合警方之查緝，即由甲○○撥打0
    000000000號行動電話，向丁○○表示欲購買三千
    元之海洛因毒品，並約定於九十年二月二十二日凌晨二時三
    十分許在國道高速公路萬里交流道處見面取貨。丁○○承前
    販賣第一級毒品海洛因之犯意，旋攜帶第一級毒品海洛因二
    包（淨重０‧四一公克），並商請不知情之周德水駕駛丁○○所有車牌號碼為Ｇ４—九０八五號紅色自小客車前往，甫
    至約定地點，即為在現場埋伏之警員葉敏中、沈峰民等當場
    查獲，並扣得前開第一級毒品海洛因二包（淨重０‧四一公
    克，包裝重０‧二九公克），而販賣未遂（丁○○另犯變造
    國民
    、有期徒刑七月，丁○○上訴後，又撤回上訴確定）。
三、案經臺北市政府警察局信義分局報告臺灣臺北地方法院檢察
    署檢察官偵查起訴。
    理  由
一、訊據上訴人即被告丁○○否認有何販賣第一級毒品海洛因之
    犯行，在更審前辯稱：查獲當日甲○○打電話聯絡伊要購買
    毒品，但伊並無販賣毒品，反想向甲○○購買毒品才約至查
    獲地點，未曾販賣第一級毒品海洛因與甲○○、乙○○、崔
    德昌，且甲○○所述時間不對，查證大哥大聯絡的結果也不
    對，完全都在說謊，本來要抓的是瑞芳的毒販，但是警察與
    甲○○因為埋伏未獲，所以才臨時找到我，他說與我買的經
    過也都不正確語云云。在本院審理中辯稱：當時甲○○打電
    話給我，問我說有沒有，要向我買，我回答說你怎麼會找我
    ，我沒有在賣毒品，電話就掛斷了。後來他又打電話給我問
    我人在那裡，我說我人在基隆，他說他要來找我，我就說好
    ，你要來就來，因為他以前有欠我錢，而且聽說他的親戚「
    阿文」在找我，他在電話中也不說清楚，就說見面再談。我
    當時人在萬里交流道附近，所以才約在那裡，到了現場，我
    的車子都還沒有停好，警察就過來了，把我押起來銬住，毒
    品是在周德水駕駛座的底下找到的，毒品是周德水的，不是
    我的等語。惟查：
  (一)被告販賣海洛因予乙○○部分：
    1.證人乙○○於警詢中證稱：（問：你所施用之毒品是向誰
      購買？每次購買數量多少？價錢如何？）分別向綽號「阿
      亮」、「萬金」之男子購買，每次二千元至五千元不等；
      ... （問：你於何時起向右記供述之人購買毒品？前後共
      幾次？）八十九年十一月初起至九十年三月十三日止，前
      後已數不清的次數；綽號「阿亮」本名丁○○云云（見偵
      三八八四卷第一五０頁）。在原審又到庭具結證稱：（問
      ：海洛因向誰買？）向綽號「阿亮」買的；... （問：被
      告有無賣毒品給你？）有，有時後我會去平溪山上找被告
      拿海洛因，平均每次約買二、三千元；... 約記事本所記
      的日期去跟被告買的，扣案記事本我是照日期記的等語（
      見原審卷(一)第一二八頁，原審(二)卷第四００頁）。
    2.證人乙○○於九十年三月十八日經臺北市政府警察局少年
      警察隊持搜索票於其位在臺北縣深坑鄉土庫村土庫八二巷
      十弄四號四樓住處實行搜索，除扣得含有第二級毒品安非
      他命殘渣之吸食器二組，分裝袋一大包外，另當場扣得年
      曆記事簿一本。對於此一證物，據乙○○於獲案之初在警
      詢中供稱：該本一九九六年份記事簿內所記載內容，實際
      年份是二０００年（即民國八十九年）起使用；但月份是
      依二０００年的月份起算云云（見偵三八八四卷第一五０
      頁反面）。觀之上開年曆記事簿所載，證人乙○○於四月
      二十八日記載：「基隆地法院刑事裁定八十九年度毒聲字
      第九一七號孝股停止戒治」，五月六日記載「戒治期滿媽
      寄三二０００元、亮兄二００００元」（見原審(二)卷第五
      五八頁、第五五九頁）；該等記載係警方臨時查獲扣案，
      證人乙○○並無機會編撰，其所載內容又核與卷附乙○○
      前案紀錄表所載「基隆地院89毒聲字917號，89年4月24日
      分案，孝股承辦，89年4月25日裁定，裁定情形：停止戒
      治處分」，及乙○○出入監紀錄表所載：「88年12月31日
      入基隆戒治所，處分種類：受戒治人，89年5月6日停止處
      分執行出監」之時間相符（見本院卷）；堪信證人乙○○
      確將上開年曆記事簿依八十九年之日期逐日記載重要紀錄
      無誤。更審前辯護人之辯護意旨以上開年曆記事簿所載、
      證人猶在監之時即有記載，遽謂該記事簿所載不實，指摘
      證人不可能於在監期間即使用該年曆記事簿記事等語，尚
      無足採。
    3.再查：該年曆記事簿上有「阿亮」之聯絡電話：0000
      0000、00000000、0000000000、
      0000000000號（見原審一卷第五五六頁）；內
      容多有購買某種物品之記載，於九十年十二月二十四日之
      記事中更記載「少跟萬金、孔、嘉、亮接近，戒掉吧！不
      然死路一條」等文字（見原審(二)卷第五六五頁）；證人乙○○在原審又證稱：（問：「亮兄」是誰？）丁○○；
      ... 「止」是給我抵癮，「硬」是安非他命，「軟」是海
      洛英云云（見原審卷(一)第一二九頁、第一三四頁）。被告
      丁○○亦坦承：伊以前叫「阿亮」；... 0000000
      0、00000000都是家裡的電話，0000000
      000是我八十九年剛從基隆監獄執行出來時申請使用的
      等語（見偵三八八四卷第五頁、原審卷(二)第五五三頁）。
      堪信上開記事簿所載，確實為證人乙○○向被告購買海洛
      因之紀錄，而足為證人乙○○前開證言之佐證。
    4.又參諸證人乙○○之前述供證，及上開年曆記事簿上所載
      ，雖其中「亮兄二千」、「亮兄給一千」、「亮兄硬二千
      （兄）、... 空一千、二千自己」、「亮兄給一千」，「
      亮兄山上硬二千」、「至山上亮兄止」云云，或語意不明
      ，或應係販賣安非他命之記錄，尚難據以認定係被告販賣
      海洛因予證人乙○○之紀錄；然其中「十二月十四日」所
      載「軟三千」等語，則應係指證人乙○○曾「於八十九年
      十二月十四日向被告購得海洛英三千元」，則甚為明確，
      並足以證人乙○○供證曾向被告購買海洛英之佐證。被告
      有於於八十九年十二月十四日販賣海洛因三千元予證人乙○○，已可認定。
    5.雖證人乙○○於原審訊問中另改稱：沒有向被告買過安非
      他命云云（見原審(二)卷第四一頁）；而與前開所稱「硬」
      係指安非他命等語不符；然證人乙○○仍在原審已迭次陳
      明確證稱有向被告購買海洛因等情綦詳，其所證情節，亦
      與前開搜索即時扣得之筆記本記載內容相符；至被告是否
      有另販賣安非他命與乙○○，並非本件所應審酌，此部分
      尚無從為被告有利之認定。
  (二)被告販賣海洛因予甲○○部分：
    1.證人甲○○前因遭張宏銘指證有販賣毒品之犯行，於九十
      年二月二十一日晚間，為臺北市政府警察局信義分局員警
      葉敏中、沈峰民等人查獲，隨即帶往臺北縣瑞芳鎮○○○○路附近欲查捕甲○○所供毒品來源，因久候不果，甲○○遂聯絡被告，佯稱欲購買第一級毒品海洛因，約定在基
      隆市安樂區○○○路一六八號國道高速公路萬里交流道見
      面取貨，被告與周德水駕駛車牌號碼為Ｇ４—九０八五號
      紅色自小客車前往，為警當場查獲，並於上開車內扣得第
      一級毒品海洛因二包（淨重０‧四一公克）等情，除據證
      人甲○○及查獲員警葉敏中、沈峰民分別於檢察官偵查及
      原法院調查中到庭證述明確外（見三八八四號偵卷第一八
      七至第一九一頁，原審卷(一)第一二一至第一二六頁），並
      有證人甲○○以其所有0000000000號行動電話
      ，於九十年二月二十二日凌晨零時三十八分、一時五十七
      分、二時零一分、二時十三分許撥打被告所有00000
      00000號行動電聯絡之通聯紀錄在卷，及在Ｇ４—九
      ０八五號紅色自小客車內查獲之白粉二包扣案可證。而扣
      案白粉二包經送請檢驗結果，確實含第一級毒品海洛因成
      分，淨重０‧四一公克，包裝重０‧二九公克，亦有法務
      部調查局鑑定通知書一紙在卷可稽（原審一卷第三五頁）
      。
    2.關於甲○○於電話中與被告相約至本案查獲地點，被告何
      以前往赴約之原因，被告先則辯稱：（問：你於九十年二
      月二十一日二十一時許至二十二日二時三十分有接聽、撥
      打0000000000號行動電話？）有，係甲○○播
      出打來一通，我再打甲○○的電話，玩弄他；... （問：
      昨天是甲○○打你大哥大調你出來？）是我接聽的，他打
      我0000000000的大哥大，後來我打回他的大哥
      大玩弄他云云（見偵三八八一號卷第五頁反面、第八十頁
      反面）。其後改稱：他第一次確實打電話給我要向我購買
      新臺幣三千元，但我第二通回話確實是我約他在萬里交流
      道等我，但我並不是要賣海洛因給他，只是約甲○○到萬
      里交流道質問為何要向我買毒品；（問：依邏輯你為何不
      予電話中回絕？）因我覺得奇怪，他為何要向我買毒品等
      語（見偵三八八四號卷第九七頁）。繼又辯稱：當時他說
      要「三張」，我說沒有，後來我跟他講到萬里交流道時再
      打電話給我，因他親戚找我，所以我才打電話回去云云（
      見偵三八八四號卷第一八０頁反面）。迄原審調查中，再
      改稱：因為當時我想要買毒品，且要問阿文為何要找我等
      語（見原審(一)卷第一九二頁）。前後所辯全然不一，其所
      述是否真實，自容懷疑。次查，證人甲○○於上開與被告
      聯絡之電話通訊中，均曾與被告談及要向被告購買三千元
      第一級毒品海洛因之情，業據證人甲○○、葉敏中、沈峰
      民證述綦詳，已如前述。參以：茍若係要詢問事情，本可
      以電話為之；且被告家住臺北縣平溪鄉，前往相約地點之
      國道高速公路萬里交流道，路途頗為遙遠，又係在深夜之
      時分，果非為毒品交易，實無如此急迫立即赴約之必要。
      因之，證人甲○○之前開供述，應可採信，被告於被查獲
      時，係欲依約前往販賣毒品海洛因予證人甲○○，亦可認
      定。
    3.被告雖又辯稱：與甲○○約定於查獲地點會面所被查獲毒
      品係同車前往之友人周德水所有云云；證人周德水亦陳稱
      ：扣案毒品為其於基隆市○○路購得，由其藏放於汽車座
      墊椅套下方，查獲當時正要前往萬里交流道附近的大賣場
      購物等語（見偵三八八一號卷第七十九頁反面、原審卷(一)
      第三六七頁）。然查，Ｇ４—九０八五號紅色自小客車為
      被告丁○○所有，有車籍作業系統集詢基本詳細資料在卷
      可查（見偵三八八四號卷第七十四頁）；證人周德水僅係
      受委託臨時為被告開車，衡情自無將渠所品藏放在被告所
      有車上之必要，證人周德水之前揭供詞顯與常理有違，而
      不足採。再查，被告於被查獲時，係欲依約前往販賣毒品
      海洛因予證人乙○○，已如前述；參諸人即承辦本案之警
      員沈峰在原審具結證稱：（問：查獲海洛因二包時，是否
      有問該毒品是誰的？）我記得周德水有說是丁○○的等語
      （見原審卷第一二二頁）。則本案查獲之海洛因係被告所
      有，欲販賣予證人甲○○之毒品，亦可認定。
    4.被告此部分之犯行已可認定。至於，查獲本案之警員葉敏
      中、沈峰民雖另供述在上訴人與甲○○聯絡販賣毒品之際
      ，在車上有錄音，事後未保存好以資存證云云；臺北市政
      府警察局信義分局九十三年十一月八日北市警信分刑字第
      09363417700號函引用沈峰民之報告，略以：高嫌於筆錄
      內之供詞與先前相符，故未注重該錄音帶，移送列為證據
      反駁高嫌證詞，因隔時日已久記憶已糢糊，該錄音帶可能
      於其他案件重複使用或遺失等語；均不影響前揭犯行之認
      定，附此敘明。
  (三)查緝毒品係我政府進年來之重要政策，除制定毒品危害防制
    條例設有重刑外，各力級檢警機關亦積極查緝不遺餘力；被
    果非意在圖利當無甘冒重典，不顧警方查緝販賣海洛因予乙○○、甲○○之理，其有營利圖利之意，已可確認。
  (四)本案事證明確，被告犯行，堪以認定，應依法論科。
二、核被告所為，被告販賣海洛因予乙○○部分，係犯毒品危害
    防制條例第四條第一項之販賣第一級毒品罪既遂罪，販賣海
    洛因予甲○○部分，係犯同條例第四條第五項之販賣第一級
    毒品未遂罪，被告先後二多次販賣第一級毒品犯行，時間緊
    接、方法相近、觸犯構成犯罪要件相同之罪名，顯係基於概
    括犯意，應依連續犯之規定論以既遂一罪，但因該罪最輕本
    刑為無期徒刑，依法不得加重。又查，被告前曾因違反麻醉
    藥品管理條例、施用毒品案，經臺灣臺北地方法院於八十一
    年十月二十二日分別判處有期徒刑四月、有期徒刑三年二月
    ，並定應執行刑為有期徒刑三年二月，再經本院於八十二年
    二月十日判決上訴駁回確定，嗣於八十五年一月十一日假釋
    出獄，至八十六年四月二日縮刑期滿執行完畢，有本院被告
    全國前案紀錄表一紙在卷可稽，其受有期徒刑之執行完畢，
    五年內再犯本件有期徒刑以上之罪，為累犯，惟因販賣第一
    級毒品犯行其法定刑為死刑或無期徒刑，依法不得加重。
三、原審據以論罪科刑，固非無見。惟查，被告販賣毒品海洛因
    之次數僅有如犯罪事實欄所載兩次（一次既遂、一次未遂）
    ；原審判決認定有自八十八年十一月間某日起，至九十年二
    月二十日晚間七時許止，連續販賣第一級毒品海洛因與甲○○、崔德昌、乙○○等人多次，及九十年二月二十一日晚間
    ，販賣予甲○○一次（未遂），尚有未洽。被告之上訴意旨
    否認全部犯罪，雖無理由；然原判決既有前述之可議仍屬無
    可維持，應由本院將原判決關於販賣第一級毒品連同定執行
    刑部分予以撤銷改判。爰審酌販賣第一級毒品罪之本刑為死
    刑或無期徒刑，而被告販賣毒品海洛因之次數僅有如犯罪事
    實欄所載兩次（一次既遂、一次未遂），所得僅有三千元，
    法重情輕，在客觀上足以引起一般同情，本院認為即予宣告
    法定最低度之刑，猶嫌過重，應依刑法第五十九條之規定，
    酌減其刑；另審酌被告前因多次施用毒品犯行，為法院判處
    有期徒刑在案，有本院被告全國前案紀錄表一紙在卷可考，
    竟不知悛悔向善，再為本件販賣毒品犯行，足見其素行不佳
    ，及其犯罪動機在謀取不法財物，其販賣海洛因之次數，販
    賣第一級毒品海洛因嚴重戕害他人身心健康，所生危害甚鉅
    ，犯罪後猶飾詞卸責未見悔意等一切情狀，處刑如主文所示
    。扣案海洛因貳包（淨重零點肆壹公克）係第一級毒品，應
    依毒品危害防制條例第18條第1項前段規定，沒收銷燬之，
    包裝 (重０‧二九公克)係放置前述海洛因犯罪所用之物，
    且屬被告所有，業經認定如前，應依毒品危害防制條例第19
    條第1項前段規定，併予宣告沒收。又被告販賣海洛因予乙○○之所得三千元雖未扣案，然係犯毒品危害防制條例第4
    條之罪所得之財物，依同條例第十九條第一項之規定，應沒
    收之，如全部或一部不能沒收時，以其財產抵償之。
四、
  (一)公訴意旨另以：被告丁○○除前揭販賣第一級毒品之犯行為
    外，另尚有基於意圖營利販賣第一級毒品海洛因之概括犯意
    ，自八十九年八月間起至九十年二月一日上午十一時止，先
    後向綽號「阿山」、「阿猴」二名不詳姓名之男子，購買第
    一級毒品海洛英，即藏放於其所有之車號G4-9085紅色自用
    小客車內，再以0000000000號行動電話作為販賣聯絡工具，
    連續在臺北縣平溪鄉○○○○○里○○道附近及臺北縣深坑
    鄉等地，以一小包一千元至一千五百元不等之價格販賣予綽
    號「萬金」之甲○○、乙○○、崔德昌，每次約隔半個月販
    賣一小包毒品予甲○○等人。因認此部分被告亦涉有毒品危
    害防制條例第四條第一項之販賣第一級毒品罪云云。
  (二)公訴人認被告涉犯此部分犯行，無非以證人甲○○、乙○○
    、崔德昌、黃種溉之供證，為其主要之論據。惟訊之被告丁○○間決否認有此部分之販賣第一級毒品海洛因犯行，辯稱
    ：未曾販賣第一級毒品海洛因與甲○○、乙○○、崔德昌，
    且甲○○所述時間不對，查證大哥大聯絡的結果也不對，完
    全都在說謊等語。
  (三)按犯罪事實應依證據認定之，無證據不得推定其犯罪事實，
    刑事訴訟法第一百五十四條第二項定有明文。又事實之認定
    ，應憑證據，如未能發現相當證據，或證據不足以證明，自
    不能以推測或擬制之方法，以為裁判基礎。且認定犯罪事實
    所憑之證據，雖不以直接證據為限，間接證據亦包括在內；
    然而無論直接證據或間接證據，其為訴訟上之證明，須於通
    常一般之人均不致有所懷疑，而得確信其為真實之程度者，
    始得據為有罪之認定，倘其證明尚未達到此一程度，而有合
    理之懷疑存在時，事實審法院復已就其心證上理由予以闡述
    ，敘明其如何無從為有罪之確信，因而為無罪之判決，尚不
    得任意指為違法，最高法院四十年台上字第八六號、七十六
    年台上字第四九八六號亦分別著有判例。經查：
    1.公訴意旨雖認被告前開持以販賣之第一級毒品係向綽號「
      阿山」、「阿猴」二人販入云云；惟此部分僅有被告於偵
      訊時之供述（見偵三八八四號卷第一八一頁反面）。且細
      繹其供述內容，乃係在供稱向阿山、阿猴二人購買毒品供
      己施用，尚無從推定被告係意圖營利而「販入」第一級毒
      品海洛因，亦無從執此即逕認被告有意圖販賣而販入第一
      級毒品之犯行。
    2.證人崔德昌固曾證稱：我都是向綽號「阿亮」男子購買，
      以行動電話0000000000及000000000
      0號聯絡，每次購買一小包新臺幣一千元至二千元不等；
      ... 我於八十九年十一月中旬起陸續平均半個月向他購買
      一次毒品，前後共八次左右；... 我最後一次向他購買是
      九十年二月二十日晚上十九時左右，在臺北縣平溪鄉進入
      平溪入口處不遠不知名路旁，交易一小包海洛因新臺幣一
      千元；... （提示偵卷警訊筆錄並告以要旨，問：你之前
      稱有於八十九年十一月中旬至九十年二月二十日晚上七時
      跟丁○○買過海洛因，是否屬實？）是的；... （問：你
      是跟丁○○買，還是跟丁○○合買毒品？）我是跟丁○○
      買，因為我沒有認識藥頭，而劉有認識之毒品來源等語綦
      詳（見偵三八八四卷第一一二、一一三、一四六頁反面、
      原審二卷第五０三至五０五頁，九十一年十一月二十六日
      訊問筆錄）。然查，該「0000000000」號行動
      電話之登記名義係丙○○（見一審卷(一)第二三九頁）；另
      據證人丙○○在本院準備程序中到庭供證：我不認識被告
      ；... （原審卷第二二九頁遠傳通訊公司提供的資料）這
      上面是我的
      ，我沒有用過這個電話，也沒有申請過這支電話云云（見
      本院九十三年三月二十二日準備程序筆錄，被告對此部分
      人證言之證據能力不爭執）；則被告是否曾使用過該「0
      000000000」號行動電話，自容置疑。再查，證
      人戊○○在原審證稱被告僅於八十八年八月向其借用00
      00000000號行動電話一個禮拜左右，之後該手機
      就一直由伊使用，沒有再給他人使用；並證稱該行動電話
      於八十八年九月間即在高雄工作時遺失等語（見原審卷(二)
      第四二七頁）。則被告是否能於八十九年十一月間至九十
      年二月二十日止，以該行動電話聯絡販賣海洛因，亦容懷
      疑。證人崔德昌所為之指證既有上開之瑕疵，遍閱全卷，
      又查無被告曾販賣海洛因予證人崔德昌之佐證資料証；自
      難以證人崔德昌有瑕疵之指證，即執為被告涉有此部分犯
      行之論據。
    3.證人甲○○雖另證稱：其於九十年二月二十二日為警查獲
      前七、八個月至半年期間曾向被告在平溪火車站附近或平
      溪較沒有人煙的地方購買海洛因云云。然被告於八十九年
      三月十五日入臺灣基隆戒治所，八十九年十一月三日停止
      處分執行出監，有本院被告全國前案紀錄表一紙在卷可考
      。證人甲○○所指九十年二月二十二日為警查獲前七、八
      個月至半年期間，即八十九年七月至十月間，被告尚在臺
      灣基隆戒治所執行強制戒治，自無可能販賣第一級毒品海
      洛因予證人甲○○；證人甲○○此部分之指述有嚴重之瑕
      疵，自不得執為被告涉有此部分犯行之論據。
    4.證人乙○○於警訊中固曾證稱：於八十九年十一月初某日
      起至九十年三月十三日止，向被告及綽號「萬金」之甲○○購買毒品云云。然證人乙○○另證稱：購買毒品，每次
      二千元至五千元不等；... （記事簿內）「硬」是安非他
      命，「軟」是海洛英等語（見原審卷(一)第一二八頁、第一
      三四頁）。再觀諸證人乙○○之前述供證，及上開年曆記
      事簿上所載，除其中「十二月十四日」所載「軟三千」等
      語，應係指證人乙○○曾「於八十九年十二月十四日向被
      告購得海洛英三千元」，已甚為明確，並經本院認定有此
      犯行外；其餘所載「亮兄二千」、「亮兄給一千」、「亮
      兄硬二千（兄）、... 空一千、二千自己」、「亮兄給一
      千」，「亮兄山上硬二千」、「至山上亮兄止」云云，或
      語意不明，或應係販賣安非他命之記錄，尚難據以認定係
      被告另外有販賣海洛因予證人乙○○之紀錄。而該證人乙○○就渠所述其餘向被告購買海洛因之時間、金額，又未
      能為較明確之說明；遍閱全卷，亦查無被告曾有此部分販
      賣海洛因犯行之佐證。則證人乙○○此部分空泛之指證，
      尚無從使本院形成被告有此部分販賣海洛因犯行之心證。
    5.至於證人黃種溉則始終僅指證被告有販賣安非他命予伊，
      而未曾指證被告有販賣海洛因犯行；該證人之證言，自亦
      無從執為被告涉有販賣海洛因犯行之佐證。
  (四)此外，復查無其他確切之積極證據足以證明被告確有公訴人
    所指之此部分販賣第一級毒品犯行，此部分被告之犯罪尚屬
    不能證明。惟因公訴人認被告此部分之行為，與前論罪科刑
    部分之犯行，有連續犯之關係，屬裁判上之一罪，故毋庸另
    為無罪之諭知。
據上論斷，應依刑事訴訟法第369條第1項前段、第364條、第299
條第1項前段，毒品危害防制條例第4條第1項、第18條第1項前段
、第19條第1項，刑法第11條前段、第56條、第59條，判決如主
文。
本案經檢察官田炳麟到庭執行職務。
中　　華　　民　　國　　94　　年　　2 　　月　　17　　日
　　　　　　　　　刑事第十三庭  審判長法　官  劉景星
                                      法  官  陳志洋
                                      法  官  陳博志
以上正本證明與原本無異。
如不服本判決，應於收受送達後十日內向本院提出上訴書狀，其
未敘述上訴之理由者並得於提起上訴後十日內向本院補提理由書
（均須按他造當事人之人數附繕本）。
                                      書記官  陳嘉文
中　　華　　民　　國　　94　　年　　2 　　月　　18　　日
毒品危害防制條例第四條第一項
製造、運輸、販賣第一級毒品者，處死刑或無期徒刑；處無期徒
刑者，得併科新台幣一千萬元以下罰金。
